

JULES TOUGLO DEVELOPPEUR D'APPLICATION

CONTACT



(+228) 70933741 / 97731774



julesleroi6@gmail.com



Kodjoviacopé, Lomé-TOGO

EDUCATION

- 2021 | KARA-TOGO
 BAC II C4 | COLLÈGE MILITAIRE EYADÈMA
- 2020 | KARA-TOGO
 BAC | C4 | COLLÈGE MILITAIRE EYADÈMA
- 2018 | KARA-TOGO BEPC | COLLÈGE MILITAIRE EYADÈMA

LANGUES

Français

Anglais

COMPETENCES

- PYTHON, PHP, DART,
- HTML, CSS, C#
- FLUTTER, DJANGO, LARAVEL
- BOOTSTRAP, .NET MAUI
- OUTIL JIRA
- DESIGN AVEC ADOBE PHOTOSHOP
- DESIGN AVEC CANVA
- LANGUAGE UML
- METHODE MÉRISE

PROFIL

Développeur Flutter passionné, spécialisé en développement Backend et API, avec des compétences intermédiaires en Laravel et Django. Analyste junior en management de projets informatiques, je combine expertise technique et méthodologie pour concevoir des solutions performantes et évolutives. Toujours en quête d'innovation, je m'engage à optimiser les systèmes et à développer des applications adaptées aux besoins des utilisateurs.

EXPERIENCES

2021 - 2024

IAI-TOGO | Nyékonakpoè, Lomé-TOGO

Formation en développement informatique

• Cycle Ingénieur des Traveaux Informatiques en Génie Logiciel et Système d'informations

🛦 🛮 Juin 2023 – Août 2023

DAROLLO TECHNOLOGIES CORPORATION | Bè-Kpota, Lomé-TOGO

Stage en développement informatique

 Collaborer et développer des application, web et mobile qui constituent un grand module de logiciel de gestion d'établissement scolaire.

Septembre 2023 - Octobre 2023

eGo | Nyékonakpoè, Lomé-TOGO

Stage en développement informatique

 Developpement d'application web et mobile pour l'échange d'informations et d'alerte entre les états membre de l'UA

Avril 2024 - Août 2024

EEBTP| Agbalépédogan, Lomé-TOGO

Stage en développement informatique

 Mise en place d'une plateforme web et mobile de gestion des magasins sur les chantiers : Cas de EEBTP